ro-RO: Tipul de rulment al roții: Rulment cu bile; Alezaj simplu (manșon); Rulment cu role; Rulment cu bile etanșat; Manșon autolubrifiant; Altele
vi: Loại vòng bi bánh xe: Vòng bi; Ổ trục trơn ống lót); Vòng bi đũa; Vòng bi kín; Ống lót tự bôi trơn; Khác
th: ประเภทของตลับลูกปืนล้อ: ตลับลูกปืนเม็ดกลม; รูเพลาแบบปลอก (ไม่มีลูกปืน); ตลับลูกปืนเม็ดทรงกระบอก; ตลับลูกปืนแบบปิดผนึก; ปลอกเพลาหล่อลื่นอัตโนมัติ; อื่นๆ
bg-BG: Тип лагер на колелото: Сачмен лагер; Втулка с гладък отвор; Ролков лагер; Запечатан сачмен лагер; Самосмазваща се втулка; Друго
ja: ホイールベアリングの種類: ボールベアリング; プレーンボア（スリーブ）; ローラーベアリング; シールボールベアリング; 自己潤滑スリーブ; その他
en: Wheel bearing type: Ball bearing; Plain bore (sleeve); Roller bearing; Sealed ball bearing; Self-lubricating sleeve; Other
zh-TW: 輪軸承類型: 滾珠軸承; 平孔 (套筒); 滾動軸承; 密封式滾珠軸承; 自潤滑套筒; 其他
tr: Tekerlek rulman tipi: Bilyalı rulman; Düz yatak (manşon); Makaralı rulman; Sızdırmaz bilyalı rulman; Kendinden yağlamalı burç; Diğer
sk-SK: Typ ložiska kolesa: Guľôčkové ložisko; Obyčajný otvor (puzdro); Valivé ložisko; Utesnené guľôčkové ložisko; Samomazacie puzdro; Iné
sl-SI: Vrsta kolesnega ležaja: Kroglični ležaj; Navadna izvrtina (tulka); Valjčni ležaj; Zatesnjen kroglični ležaj; Samomazalni tulec; Druga
pt-PT: Tipo de rolamento da roda: Rolamento de esferas; Furo liso (manga); Rolamento de rolos; Rolamento de esferas selado; Manga autolubrificante; Outro
it: Tipo di cuscinetto ruota: Cuscinetto a sfere; Foro semplice (manicotto); Cuscinetto a rulli; Cuscinetto a sfere sigillato; Manicotto autolubrificante; Altro
sv: Typ av hjullager: Kullager; Glidhål (hylsa); Rullager; Tätat kullager; Självsmörjande hylsa; Annat
fi: Pyöränlaakerin tyyppi: Kuulalaakeri; Liukulaakeri (holkki); Rullalaakeri; Tiivistetty kuulalaakeri; Itsevoiteleva holkki; Muu
da: Hjullejetype: Kugleleje; Plain bore (sleeve); Rulleleje; Forseglet kugleleje; Selvsmørende sleeve; Andet
nl: Wiellagertype: Kogellager; Glijlager (bus); Rollager; Afgedicht kogellager; Zelfsmerende glijlager; Overig
nb: Hjullagertype: Kulelager; Enkel boring (hylse); Rullelager; Forseglet kulelager; Selvsmørende hylse; Annet
pl: Typ łożyska koła: Łożysko kulkowe; Tuleja ślizgowa; Łożysko wałeczkowe; Uszczelnione łożysko kulkowe; Tuleja samosmarująca; Inne
zh-CN: 轮毂轴承类型: 滚珠轴承; 光孔（套筒式）; 滚柱轴承; 密封滚珠轴承; 自润滑套筒; 其他
es: Tipo de cojinete de rueda: Cojinete de bolas; Casquillo liso (manguito); Cojinete de rodillos; Cojinete de bolas sellado; Manguito autolubricante; Otros
pt-BR: Tipo de rolamento da roda: Rolamento de esferas; Bucha lisa; Rolamento de rolos; Rolamento de esferas selado; Bucha autolubrificante; Outro
ko: 휠 베어링 유형: 볼 베어링; 플레인 보어(슬리브); 롤러 베어링; 밀봉형 볼 베어링; 자체 윤활 슬리브; 기타
fr: Type de roulement de roue: Roulement à billes; Alésage lisse (palier lisse); Roulement à rouleaux; Roulement à billes étanche; Bague autolubrifiante; Autre
lt-LT: Rato guolio tipas: Rutulinis guolis; Paprastas kiauryminis slankiklis (įvorė); Ritininis guolis; Užsandarintas rutulinis guolis; Savisriegė rankovė; Kita
hu: Kerékcsapágy típusa: Golyóscsapágy; Sima furat (hüvely); Görgőscsapágy; Zárt golyóscsapágy; Önkenő hüvely; Egyéb
ru: Тип подшипника колеса: Шариковый подшипник; Гладкое отверстие (втулка); Роликовый подшипник; Герметичный шарикоподшипник; Самосмазывающаяся втулка; Другое
hr-HR: Vrsta ležaja kotača: Kuglični ležaj; Običan provrt (čahura); Valjkasti ležaj; Zatvoreni kuglični ležaj; Čahura sa samostalnim podmazivanjem; Ostalo
cs: Typ ložiska kola: Kuličkové ložisko; Kluzné ložisko (pouzdro); Válečkové ložisko; Zapouzdřené kuličkové ložisko; Samomazné pouzdro; Jiné
el: Τύπος ρουλεμάν τροχού: Ρουλεμάν; Απλή οπή (μανίκι); Ρουλεμάν κυλίνδρων; Σφραγισμένο ρουλεμάν; Αυτολιπαινόμενο μανίκι; Άλλο
de: Radlagertyp: Kugellager; Glatte Bohrung (Hülse); Rollenlager; Abgedichtetes Kugellager; Selbstschmierende Hülse; Sonstiges